臺灣臺中地方法院刑事裁定
110年度聲字第3679號
聲  請  人  臺灣臺中地方檢察署檢察官
受  刑  人  施沛騏



上列聲請人因受刑人數罪併罰有二裁判以上，聲請定其應執行之
刑（110年度執聲字第2468號），本院裁定如下：
    主    文
施沛騏所犯如附表所示之罪，所處如附表所載之有期徒刑部分，
應執行有期徒刑拾貳年貳月。
    理    由
一、聲請意旨略以：受刑人施沛騏因違反毒品危害防制條例案件
    ，先後經法院判決確定如附表，應依刑法第53條、第51條第
     5款，定其應執行之刑，爰依刑事訴訟法第477條第1項聲請
    裁定等語。
二、按依刑法第53條應依刑法第51條第5款至第7款之規定，定其
    應執行之刑者，由該案犯罪事實最後判決之法院之檢察官，
    聲請該法院裁定之，刑事訴訟法第477第1項定有明文。再按
    裁判確定前犯數罪者，併合處罰之；數罪併罰，有二裁判以
    上者，依刑法第51條之規定，定其應執行之刑；宣告多數有
    期徒刑者，於各刑中之最長期以上，各刑合併之刑期以下定
    其刑期，但不得逾30年，刑法第50條第 1項前段、第53條、
    第51條第5款分別定有明文。
三、經查，本件受刑人前因犯如附表編號1所示之罪，經本院109
    年度訴字第3016號判決判處有期徒刑3年8月確定，而受刑人
    於前揭判決確定前，另犯如附表編號2至8所示各罪，分別經
    附表編號2至8所示法院判處如附表編號2至8所示之刑確定，
    有各該判決書及臺灣高等法院被告前案紀錄表附卷可稽。本
    院為附表所示各罪之犯罪事實最後判決之法院，茲由臺灣臺
    中地方檢察署檢察官聲請就受刑人上開所判處之有期徒刑部
    分定其應執行之刑，本院審核各有關案卷判決後認聲請為正
    當，就各罪宣告之有期徒刑應定其應執行之刑。
四、爰依刑事訴訟法第 477條第1項，刑法第53條、第51條第5款
    ，裁定如主文。
中　　華　　民　　國　　110 　年　　10　　月　　15　　日
                  刑事第十八庭  法  官  李依達
以上正本證明與原本無異。
如不服本裁定，應於收受送達後5日內向本院提出抗告狀。（應
附繕本）
　　　　　　　　　　　　　　　　書記官  陳彥蓉
中　　華　　民　　國　　110 　年　　10　　月　　15　　日



編            號         1        2        3 罪            名  販賣第二級毒品罪 販賣第二級毒品未遂罪 販賣第二級毒品罪 宣     告     刑  有期徒刑3年8月 有期徒刑2年8月 有期徒刑1年10月   編號1至2應執行有期徒刑4年2月  編號3至6應執行有期徒刑3年 犯   罪  日   期  109年6月6日 109年8月12日（聲請書原載109年8月11日，應予更正） 109年6月19日 偵查（自訴）機關 年  度   案  號  臺灣臺中地方檢察署109年度偵字第25147號、第30019號 臺灣臺中地方檢察署109年度偵字第25147號、第30019號 臺灣臺中地方檢察署109年度偵字第18749號、第21960號、第24347號 最  後事實審 法    院 臺灣臺中地方法院 臺灣臺中地方法院 臺灣臺中地方法院  案    號 109年度訴字第3016號 109年度訴字第3016號 109年度訴字第2637號  判決日期 110年3月16日 110年3月16日 110年1月28日 確  定 判  決 法    院 臺灣臺中地方法院 臺灣臺中地方法院 臺灣臺中地方法院  案    號 109年度訴字第3016號 109年度訴字第3016號 109年度訴字第2637號  判    決 確定日期 110年5月20日（撤回上訴） 110年5月20日（撤回上訴） 110年6月16日（撤回上訴） 是否為得易科罰金、易服社會勞動之案件  否 否 否   備        註  臺灣臺中地方檢察署110年度執字第8996號 臺灣臺中地方檢察署110年度執字第8996號 臺灣臺中地方檢察署110年度執字第9465號   附表編號1至7所示之罪，業經本院以110年度聲字2950號裁定應執行有期徒刑10年8月。     



編            號         4        5        6 罪            名  販賣第二級毒品罪 販賣第二級毒品未遂罪 販賣第二級毒品未遂罪 宣     告     刑  有期徒刑1年9月 有期徒刑1年6月 有期徒刑1年   編號3至6應執行有期徒刑3年   犯   罪  日   期  109年6月21日 109年7月15日 109年6月15日 偵查（自訴）機關 年  度   案  號  臺灣臺中地方檢察署109年度偵字第18749號、第21960號、第24347號 臺灣臺中地方檢察署109年度偵字第18749號、第21960號、第24347號 臺灣臺中地方檢察署109年度偵字第18749號、第21960號、第24347號 最  後事實審 法    院 臺灣臺中地方法院 臺灣臺中地方法院 臺灣臺中地方法院  案    號 109年度訴字第2637號 109年度訴字第2637號 109年度訴字第2637號  判決日期 110年1月28日 110年1月28日 110年1月28日 確  定 判  決 法    院 臺灣臺中地方法院 臺灣臺中地方法院 臺灣臺中地方法院  案    號 109年度訴字第2637號 109年度訴字第2637號 109年度訴字第2637號  判    決 確定日期 110年6月16日（撤回上訴） 110年6月16日（撤回上訴） 110年6月16日（撤回上訴） 是否為得易科罰金、易服社會勞動之案件  否 否 否   備        註  臺灣臺中地方檢察署110年度執字第9465號 臺灣臺中地方檢察署110年度執字第9465號 臺灣臺中地方檢察署110年度執字第9465號   附表編號1至7所示之罪，業經本院以110年度聲字2950號裁定應執行有期徒刑10年8月。    




編            號         7 8  罪            名  販賣第二級毒品罪 販賣第二級毒品罪  宣     告     刑  有期徒刑5年2月 有期徒刑2年  犯   罪  日   期  109年9月10日 109年6月11日  偵查（自訴）機關 年  度   案  號  臺灣臺中地方檢察署109年度偵字第31592號 臺灣臺中地方檢察署109年度偵字第19732、27025號  最  後事實審 法    院 臺灣臺中地方法院 臺灣臺中地方法院   案    號 109年度訴字第2872號 109年度訴字第2425號   判決日期 110年5月4日 110年5月4日  確  定 判  決 法    院 臺灣臺中地方法院 臺灣臺中地方法院   案    號 109年度訴字第2872號 109年度訴字第2425號   判    決 確定日期 110年6月1日 110年6月1日  是否為得易科罰金、易服社會勞動之案件  否 否    備        註  臺灣臺中地方檢察署110年度執字第8211號 臺灣臺中地方檢察署110年度執字第10203號    附表編號1至7所示之罪，業經本院以110年度聲字2950號裁定應執行有期徒刑10年8月。